【裁判字號】    97,訴,942
【裁判日期】    971128
【裁判案由】    偽造文書
【裁判全文】
臺灣臺北地方法院刑事判決               97年度訴字第942號
公  訴  人  臺灣臺北地方法院檢察署檢察官
被      告  丙○○
                    （另案在臺灣臺北監獄士林分監執行中）
上列被告因偽造文書案件，經檢察官提起公訴（97年度偵字第71
58號），本院判決如下：
    主  文
丙○○竊盜，處有期徒刑月，如易科罰金，以新臺幣壹仟元折
算壹日；減為有期徒刑壹月又拾伍日，如易科罰金，以新臺幣壹
仟元折算壹日；又行使偽造私文書，足以生損害於他人，處有期
徒刑肆月，如易科罰金，以新臺幣壹仟元折算壹日；減為有期徒
刑貳月，如易科罰金，以新臺幣壹仟元折算壹日。應執行有期徒
刑月，如易科罰金，以新臺幣壹仟元折算壹日。
    事  實
一、丙○○於民國96年2 月間與乙○○認識後，乙○○見丙○○
    已數日未就寢，乃邀集至其位於臺北縣永和市○○路95巷38
    號4 樓住處休息，丙○○與乙○○一同至上址住處後，竟基
    於意圖為自己不法所有之犯意，趁乙○○不注意之際，徒手
    竊取乙○○所有手機1 支及駕駛執照1 張得手離去。丙○○
    另基於行使偽造私文書之犯意，於96年4 月16日前往位於臺
    北市○○區○○街50之3 號「萊爾富便利商店安震店」內，
    冒用乙○○名義向該商店應徵店員工作，並在Hi－Life履歷
    表基本資料欄上填載乙○○個人基本資料後，而偽造用以表
    彰乙○○向萊爾富便利商店安震店提出申請應徵工作履歷表
    之私文書後，持向不知情該店店長甲○○行使，足以生損害
    於乙○○、萊爾富便利商店安震店。
二、案經臺北臺北地方法院檢察署檢察官自動檢舉偵查起訴。
    理  由
一、按刑事訴訟法第273 條之1 規定除被告所犯為死刑、無期徒
    刑、最輕本刑為3 年以上有期徒刑之罪、或高等法院管轄第
    一審案件者外，於審判期日前之程序進行中，被告先就被訴
    事實為有罪之陳述時，審判長得告知被告簡式審判程序之旨
    ，並聽取當事人、代理人、辯護人及輔佐人之意見後，裁定
    進行簡式審判程序。經查，本件被告被訴偽造文書等乙案，
    非前開不得進行簡式審判程序之案件，經被告於本院行準備
    程序時就被訴事實為有罪之陳述，且經法官告知被告簡式審
    判程序之旨，聽取被告及檢察官之意見後，爰依上開刑事訴
    訟法第273 條之1 之規定，裁定改依簡式審判程序審判之，
    合先敘明。
二、上揭犯罪事實，業經被告丙○○於本院審理中坦承不諱（見
    本院97年11月17日審判筆錄第2 頁），核與證人甲○○於警
    詢中（見96年度偵字第13958 號偵查卷第4 頁至第5 頁）、
    證人乙○○於警詢及偵查中（同前偵查卷第8 頁至第9 頁、
    第35頁）指述情節相符合，並有監視器翻拍照片3 張、Hi－
    Life履歷表1 份在卷可稽，足見被告前開自白與事實相符，
    應堪採信。本案事證明確，被告犯行洵堪認定，應予依法論
    科。
三、核被告所為係犯刑法第320 條第1 項之竊盜既遂罪及同法第
    216 條、第210 條之行使偽造私文書既遂罪。被告偽造私文
    書之低度行為，應為行使之高度行為所吸收，不另論罪。又
    Hi －Life 履歷表資料欄內填寫「乙○○」部分，係為識別
    之用，尚不生偽造署押問題（最高法院90年度台上字第2480
    號判例參照），併此敘明。被告所犯上開竊盜罪、行使偽造
    私文書間，犯意各別，應予分論併罰。爰審酌被告一時失慮
    ，而為本件犯行，雖有非是，然念及其犯罪後於本院審理中
    坦承不諱之態度等一切情狀，各量處如主文所示之刑，並俱
    諭知易科罰金之折算標準。又被告犯罪之時間，均係在96年
    4 月24日以前，復無其他不合中華民國96年罪犯減刑條例所
    定不得減刑之情形，應依同條例第2 條第1 項第3 款之規定
    ，各減其宣告刑2 分之1， 並俱諭知易科罰金之折算標準，
    及定應執行之刑並諭知易科罰金之折算標準。
四、Hi－Life履歷表資料欄內填寫「乙○○」部分，係為識別之
    用，尚不生偽造署押問題，已如前所述，自不能依刑法第21
    9 條之規定宣告沒收。至未扣案Hi－Life履歷表既經被告持
    向該商店行使，已非屬被告所有之物，爰不對之宣告沒收。
據上論斷，應依刑事訴訟法第299 條第1 項前段，刑法第320 條
第1 項、第216 條、第210 條、第41條第1 項、第51條第5 款，
刑法施行法第1 條之1 ，中華民國96年罪犯減刑條例第2 條第1
項第3 款、第7 條、第9 條，判決如主文。
中    華    民    國    97    年    11    月    28    日
                        臺灣臺北地方法院刑事第十七庭
                                    法  官  賴淑美
上正本證明與原本無異。
如不服本判決，應於收受送達後10日內向本院提出上訴書狀。
                                     書記官 許翠燕
中    華    民    國    97    年    12    月    2     日
附論本案論罪科刑法條：
中華民國刑法第320條 (普通竊盜罪、竊佔罪)意圖為自己或第三
人不法之所有，而竊取他人之動產者，為竊盜罪，處五年以下有
期徒刑、拘役或五百元以下罰金。
意圖為自己或第三人不法之利益，而竊佔他人之不動產者，依前
項之規定處斷。
前二項之未遂犯罰之。
中華民國刑法第216條
（行使偽造變造或登載不實之文書罪）
行使第210 條至第215 條之文書者，依偽造、變造文書或登載不
實事項或使登載不實事項之規定處斷。
中華民國刑法第210條
（偽造變造私文書罪）
偽造、變造私文書，足以生損害於公眾或他人者，處5 年以下有
期徒刑。


司法院資訊處製作；財團法人民間司法改革基金會備份。
